【裁判字號】    99,易,2514
【裁判日期】    991014
【裁判案由】    竊盜
【裁判全文】
臺灣板橋地方法院刑事判決              99年度易字第2514號
公  訴  人  臺灣板橋地方法院檢察署檢察官
被      告  甲○○
上列被告因竊盜案件，經檢察官提起公訴（99年度偵字第17255
號），被告於準備程序進行中就被訴事實為有罪之陳述，經告知
簡式審判程序之旨，並聽取當事人之意見後，本院裁定進行簡式
審判程序，判決如下：
    主  文
甲○○踰越安全設備於夜間侵入住宅竊盜，累犯，處有期徒刑捌
月。
    事  實
一、甲○○前因竊盜案件，經本院以97年易字第3590號判決判處
    有期徒刑8 月確定，於民國99年1 月20日縮刑期滿執行完畢
    。詎仍不知悔改，復於99年5 月27日凌晨3 、4 時許夜間，
    途經臺北縣三重市○○街189 號2 樓乙○○住處，見該處未
    裝設鐵窗，竟基於意圖為自己不法所有之竊盜犯意，從停放
    在路邊小貨車攀爬至上揭2 樓住處，踰越窗戶之安全設備侵
    入屋內，徒手竊取現金新臺幣18,000元、格子側背包、PORT
    ER皮包、P&C 黑色皮夾、DENNLI皮夾、FURZA 皮夾、COWA皮
    夾各1 個、威力卡、葛萊美VIP 卡、合作金庫銀行提款卡、
    中華郵政股份有限公司提款卡、國泰世華銀行提款卡、玉山
    銀行提款卡、花旗銀行信用卡、鄭宇良所有之身分證、汽機
    車駕照、健保卡、乙○○所有之身分證、汽機車駕照、健保
    卡各1 張、ipod隨身聽、SONY數位相機各1 台、NUBRA 1 副
    、戒指2 只、唇蜜1 瓶，得手後騎乘其所有車號J3W-936 號
    重型機車往臺北縣三重市○○○路方向逃逸，並將現金花用
    殆盡，其餘物品棄置在臺北縣三重市○○○路與捷運路口草
    叢旁。嗣乙○○於同日7 時15分許發現住處遭竊，旋即報警
    處理，經警調閱現場監視器，發現甲○○騎乘上揭機車出現
    在失竊現場，始循線查悉上情，並由甲○○帶同警方前往臺
    北縣三重市○○○路與捷運路口草叢旁，起獲格子側背包、
    P&C 黑色皮夾、DENNLI皮夾、FURZA 皮夾、COWA皮夾各1 個
    、威力卡、葛萊美VIP 卡、合作金庫銀行提款卡、中華郵政
    股份有限公司提款卡、國泰世華銀行提款卡、玉山銀行提款
    卡、花旗銀行信用卡、鄭宇良所有之身分證、汽機車駕照、
    健保卡、乙○○所有之身分證、汽機車駕照、健保卡各1 張
    （均已發還乙○○）；另甲○○再度返回上開棄置現場，尋
    獲相機及隨身聽各1 台，於99年7 月15日將尋獲之相機及隨
    身聽各1 台交由警方發還予乙○○。
二、案經臺北縣政府警察局三重分局移送臺灣板橋地方法院檢察
    署檢察官偵查起訴。
    理  由
一、本件被告甲○○所犯並非死刑、無期徒刑、最輕本刑為三年
    以上有期徒刑之罪或高等法院管轄第一審案件，而其於準備
    程序進行中，先就被訴事實均為有罪之陳述，經法官告知簡
    式審判程序之旨，並聽取公訴人及被告之意見後，本院認適
    宜改依簡式審判程序進行，爰依刑事訴訟法第273 條之1 第
    1 項、第284 條之1 規定，由本院改進行簡式審判程序，合
    先敘明。
二、上揭事實，業據被告於警詢、偵查及本院審理時坦承不諱，
    核與被害人乙○○、丙○○於警詢時指陳之失竊情節相符，
    並有扣押筆錄、扣押物品目錄表各1 份、現場照片5 張、監
    視器翻拍照片7 張及贓物認領保管單2 紙在卷可稽，俱徵被
    告自白應與事實相符，應堪採信，本件事證明確，被告竊盜
    犯行堪以認定，應依法論科。
三、按刑法第321 條第1 項第2 款所稱之「其他安全設備」，係
    指門扇、牆垣以外，依社會通常觀念足認為防盜之設備而言
    ，如門鎖、窗戶、房間門或落地門、窗均屬之。經查，本件
    被告攀爬踰越之窗戶，具有防閑之作用，屬安全設備無疑，
    是核被告所為，係犯刑法第321 條第1 項第1 款、第2 款之
    踰越安全設備於夜間侵入住宅竊盜罪。被告有如事實欄所示
    之論罪科刑及執行完畢情形，有臺灣高等法院被告前案紀錄
    表1 份附卷可稽，其於徒刑執行完畢後，5 年以內再故意犯
    本件有期徒刑以上之罪，為累犯，應依刑法第47條第1 項之
    規定加重其刑。爰審酌被告為國中畢業之青年人，具有相當
    之工作能力，不思己力賺取財物，竟為本件犯行，欠缺尊重
    他人財產權益及守法之觀念，兼衡被告之素行、生活狀況、
    犯罪之動機、目的、手段，暨其犯罪後坦承犯行，願意賠償
    被害人損失，態度尚稱良好及被害人損失情形等一切情狀，
    量處如主文所示之刑，以資懲儆。
據上論斷，應依刑事訴訟法第273 之1 第1 項、第299 條第1 項
前段，刑法第321 條第1 項第1 款、第2 款、第47條第1 項，判
決如主文。
本案經檢察官張瑞玲到庭執行職務。
中    華    民    國    99    年    10    月    14    日
                  刑事第十六庭      法  官  魏俊明
上列正本證明與原本無異。
如不服本判決應於送達後10日內向本院提出上訴狀
                                    書記官  陳香君
中    華    民    國    99    年    10    月    14    日
附錄本案論罪科刑法條全文：
中華民國刑法第321條
（加重竊盜罪）
犯竊盜罪而有左列情形之一者，處6 月以上、5 年以下有期徒刑
：
一、於夜間侵入住宅或有人居住之建築物、船艦或隱匿其內而犯
    之者。
二、毀越門扇、牆垣或其他安全設備而犯之者。
三、攜帶兇器而犯之者。
四、結夥三人以上而犯之者。
五、乘火災、水災或其他災害之際而犯之者。
六、在車站或埠頭而犯之者。
前項之未遂犯罰之。

司法院資訊處製作；財團法人民間司法改革基金會備份。
